【裁判字號】    91,易,41
【裁判日期】    920609
【裁判案由】    竊盜等
【裁判全文】
臺灣宜蘭地方法院刑事判決                            九十一年度易字第四一號
    公  訴  人  臺灣宜蘭地方法院檢察署檢察官
    被      告  乙○○
右列被告因竊盜等案件，經檢察官提起公訴（九十年度偵字第一三五八號），本院判
決如左：
    主  文
乙○○竊盜，處拘役參拾日，如易科罰金以參佰元折算壹日。緩刑貳年。
    事  實
一、乙○○意圖為自己不法之所有，於民國八十九年四月間某日，在不詳地點，以不
    詳方式竊取甲○○所有之賽鴿一隻後，見該賽鴿所繫腳環有連絡電話，遂於同年
    五月二十一日依所留電話要甲○○以新台幣（以下同）二千五百元之代價贖回賽
    鴿，而甲○○為能順利取回賽鴿，乃依指示自桃園縣龜山鄉○○路郵局匯出二千
    五百元至乙○○戶名之豐原中山郵局（局號000000-0，帳號000000-0），然乙○
    ○取得該贖金並未將賽鴿放回，甲○○乃於同年五月二十七日報警而循線查獲上
    情。
二、案經桃園縣警察局龜山分局報告台灣桃園地方法院檢察署檢察官呈請台灣高等法
    院檢察署令轉台灣宜蘭地方法院檢察署檢察官偵查起訴。
    理  由
一、訊據被告矢口否認有右揭犯行，辯稱伊因遺失該帳戶存儲金簿及提款卡，於八十
    九年七月一日前往豐原郵局辦理掛失並領取補發之儲金簿及提款卡，而該帳戶八
    十九年五月二十二日領取之七千元，並非伊所領取，另同年五月八日該帳戶提款
    卡遺失重領，非伊申請云云。惟查：(1)被害人甲○○因賽鴿遭竊並於八十九年五
    月二十二日匯入二千五百元至被告上開帳戶等情，業據被害人於警訊、偵查時指
    述明確，並有該帳戶存提款交易清單附卷可稽；(2)被告上開帳戶於八十九年五月
    八日曾因提款卡遺失，於同年月十五日向豐原郵局重新領取，復於同年七月一日
    向同郵局掛失儲金簿及提款卡，並於同年月三日補發新領，有豐原郵局九十年九
    月二十六日0000000─一０五號函及上開掛失新領郵政金融卡申請書二紙
    及郵局儲金簿掛失止付申請書一紙在卷可稽；(3)比對勾稽前開郵政金融卡申請書
    二紙及郵局儲金簿掛失止付申請書、被告當庭書寫之筆跡結果，無論就該字跡之
    運筆、勾勒、結構、慣性等筆劃關連及組織方式之特徵均屬相同，顯出自同一人
    之字跡，有該郵政金融卡申請書及儲金簿掛失止付申請書以及被告當庭書寫之字
    跡在卷可查；(4)被告於八十九年五月三十一日尚以該帳戶代扣健保費用支出六百
    零四元，有本院於九十二年五月七日向豐原郵局查詢屬實並製作公務電話紀錄表
    附卷可稽，足見被告有持續使用該帳戶無訛；(5)被告於偵查中，先於九十年一月
    二十九日訊問時供述該帳戶自八十九年二、三月以後即伊使用、復於九十年五月
    二十九日、九十一年一月九日訊問時供稱八十九年四、五月間遺失該帳戶儲金簿
    及提款卡，惟遺失即申請補發，其後未曾遺失，又於本院九十一年五月十三日、
    九十一年六月十日調查時供述有於八十九年七月三日申請補發儲金簿及提款卡，
    然未於五月八日申請金融卡等等，核被告前開所辯，前後不一且相互矛盾，已難
    採信。綜上，被告上開帳戶係被告持續使用，而被害人甲○○確有匯入二千五百
    元至被告該帳戶，本件事證已屬明確，被告犯行洵堪認定。
二、核被告所為，係犯刑法第三百二十條第一項竊盜罪。爰審酌被告犯罪之動機、目
    的、手段，犯罪所得金額僅二千五百元尚屬輕微，及犯罪後態度等一切情狀，量
    處如主文所示之刑，並諭知易科罰金之折算標準。末審酌被告前未曾受有期徒刑
    以上刑之宣告，有臺灣宜蘭地方院檢察署刑案資料查註記錄表及臺灣高等法院被
    告全國前案紀錄表在卷可憑，此次因一時失慮致罹刑典，經此偵審程序應已知警
    惕，再參以被告事後已得被害人原諒不再追究，本院認對其所宣告之刑以暫不執
    行為適當，爰併予宣告緩刑二年，以勵自新。
三、公訴意旨另以被告於八十九年五月二十二日，打電話向被害人甲○○恐嚇並要求
    贖金二千五百元，認被告亦涉有刑法第三百四十六條第一項恐嚇取罪嫌等語。惟
    按犯罪事實應依證據認定之，無證據不得推定其犯罪事實，刑事訴訟法第一百五
    十四條定有明文。訊據被告堅決否認有恐嚇取財犯行，而被害人甲○○於警訊時
    即明確指稱被告僅要求伊匯款，但未出言恐嚇脅迫等語，此外，復查無其他積極
    證據證明被告確有公訴人所指之犯行，公訴人認被告此部分涉有恐嚇取財犯行，
    即有未合，惟公訴意旨認此部分與前開認罪科刑之部分有牽連犯裁判上一罪之關
    係，爰不另為無罪之諭知，併予敘明。
四、被告經合法傳喚無正當理由不到庭，因本院認本件係應科拘役之案件，爰不待其
    陳述逕行判決。
據上論斷，應依刑事訴訟法第二百九十九條第一項前段、第三百零六條，刑法第三百
二十條第一項、第四十一條第一項、第七十四條第一款，罰金罰鍰提高標準條例第一
條前段、第二條，判決如主文。
本案經檢察官張誌洋到庭執行職務
中    華    民    國      九十二      年      六      月        九      日
                                  臺灣宜蘭地方法院刑事第二庭
                                          法  官  林  楨  森
右正本證明與原本無異。
如不服本判決，應於判決送達後十日內向本院提出上訴狀( 應附繕本 )。
                                          書記官  廖  文  章
中    華    民    國      九十二      年      六      月      十一      日
附錄法條：
刑法第三百二十條第一項(普通竊盜罪、竊佔罪)
意圖為自己或第三人不法之所有，而竊取他人之動產者，為竊盜罪，處五年以下有期
徒刑、拘役或五百元以下罰金。


司法院資訊處製作；財團法人民間司法改革基金會備份。
